最　高　行　政　法　院　裁　定
　　　　　　　　　　　　　　　　　　 96年度裁字第03515號
上　訴　人　甲○○
　　　　　　乙○○
共同訴訟代理人
　　　　　　舒正本　律師
被 上訴 人　新竹縣稅捐稽徵處
代　表　人　丙○○
上列當事人間因土地增值稅事件，上訴人對於中華民國95年10月
30日臺北高等行政法院95年度訴字第00132號判決，提起上訴，
本院裁定如下：
　　主  文
上訴駁回。
上訴審訴訟費用由上訴人負擔。
　　理  由
一、按對於高等行政法院判決之上訴，非以其違背法令為理由，
    不得為之，行政訴訟法第242條定有明文。依同法第243條第
    1項規定，判決不適用法規或適用不當者，為違背法令；而
    判決有同條第2項所列各款情形之一者，為當然違背法令。
    是當事人對於高等行政法院判決上訴，如依行政訴訟法第24
    3條第1項規定，以高等行政法院判決有不適用法規或適用不
    當為理由時，其上訴狀或理由書應有具體之指摘，並揭示該
    法規之條項或其內容；若係成文法以外之法則，應揭示該法
    則之旨趣；倘為司法院解釋或本院之判例，則應揭示該判解
    之字號或其內容。如以行政訴訟法第243條第2項所列各款情
    形為理由時，其上訴狀或理由書，應揭示合於該條項各款之
    事實。上訴狀或理由書如未依此項方法表明者，即難認為已
    對高等行政法院判決之違背法令有具體之指摘，其上訴自難
    認為合法。
二、本件上訴人對於高等行政法院判決上訴，雖以該判決違背法
    令為由，惟查上訴人主張系爭土地確屬作農業使用之農業用
    地，於89年1月28日土地稅法修正公布生效日後，經經濟部
    核准同意變更為非農業用地後申報移轉，被上訴人適用法令
    錯誤或計算錯誤，未依土地稅法第39條之2第4項規定作農業
    使用之農業用地免徵土地增值稅，應有稅捐稽徵法第28條5
    年期間及加計利息退還規定之適用云云。惟查上訴人所有系
    爭土地地上建物為新竹縣湖口鄉○○路301巷29號，該建物
    之基地坐落於本縣湖口鄉○○段2661（合併自上訴人所有新
    竹縣湖口鄉○○段2661之4、2661之5、2661之6、2662、266
    2之4、2662之5、2662之6地號、2663、2663之2地號土地、
    2661之8、2661之10、2664、2664之1、2665等5筆土地），
    自63年12月14日起即陸續辦理第1次建物登記，而房屋稅納
    稅義務人即為奇力新電子股份有限公司，有土地登記謄本、
    土地建物異動清冊等件影本附原處分卷可稽；且依卷附上訴
    人提供88年4月16日拍攝之照片，系爭土地皆位於設有圍牆
    之廠區內，地上為廠房及廠房旁空地、草地，上訴人亦自承
    除廠房外之其餘土地尚供區○道路使用；故系爭土地於89年
    1月28日已非作農業使用。又查被上訴人於94年7月12日新縣
    稅土字第0940064731號函請行政院農業委員會林務局農林航
    空測量所提供本案系爭10筆土地於土地稅法89年1月28日修
    正公布生效日前後年度之航照圖，據該所提供88年10月13日
    及89年5月11日之航照圖，比照系爭土地之地籍圖，顯示系
    爭土地於89年1月28日修正公布生效日前，即已興建廠房而
    未作農業使用；且參照原處分卷附之房屋稅籍紀錄表所繪製
    之廠圖與上開88年10月13日及89年5月11日之航照圖相對照
    ，其建築物之位置一致，其廠址門牌為新竹縣湖口鄉○○路
    301巷29號，足證系爭土地於89年1月28日土地稅法修正公布
    生效日前，即已興建廠房而未作農業使用，與土地稅法第39
    條之2第4項「作農業使用之農業用地」之規定不符等由，業
    經原判決闡述甚詳，核無不合。又新竹縣餬口鄉公所出具之
    農業用地作農業使用證明，僅和興段2661-7地號1筆土地，
    此筆土地並非課徵系爭增值稅買賣土地之標的，與本案無涉
    。故本件上訴理由狀所載內容，係就原審取捨證據、認定事
    實之職權行使，指摘其為不當，並就原審已論斷者，泛言未
    論斷，或就原審所為論斷，泛言其論斷矛盾，而非具體說明
    其有何不適用法規或適用法規不當之情形，並揭示該法規之
    條項或其內容，及合於行政訴訟法第243條第2項所列各款之
    事實，難認對該判決之如何違背法令已有具體之指摘。依首
    揭說明，應認其上訴為不合法。
三、據上論結，本件上訴為不合法，依行政訴訟法第249條第1項
    前段、第104條、民事訴訟法第95條、第78條、第85條第1項
    前段，裁定如主文。
中　　華　　民　　國　　96　　年　　12　　月　　13　　日
                    最高行政法院第一庭
                        審判長法官　高　啟　燦
                              法官　黃　璽　君
                              法官　廖　宏　明
                              法官　楊　惠　欽
                              法官　林　樹　埔
以  上  正  本  證  明  與  原  本  無  異
中　　華　　民　　國　　96　　年　　12　　月　　13　　日
　　　　　　　　　　　　　　　書記官　彭　秀　玲
